【裁判字號】    94,簡上,975
【裁判日期】    950209
【裁判案由】    竊盜
【裁判全文】
臺灣高雄地方法院刑事判決             94年度簡上字第975號
上  訴  人  戊○○
上列上訴人因竊盜案件，不服本院高雄簡易庭94年度簡字第5774
號中華民國94年10月11日刑事簡易判決（聲請簡易判決處刑案號
：臺灣高雄地方法院檢察署94年度速偵字第1244號），提起上訴
，本院管轄之第2 審合議庭判決如下：
      主  文
上訴駁回。
    事  實
一、戊○○前於民國92年間，因偽造文書案件，經本院判處有期
    徒刑3 月確定，於94年6 月10日徒刑執行完畢出監，詎仍不
    知悔改，意圖為自己不法之所有，於94年8 月21日晚間6 時
    許，在高雄市新興區○○○路218 號對面之超商騎樓下，以
    自備機車鑰匙1 支，插入機車電門，再加啟動之方式，竊取
    丁○○所有，車牌號碼為YQW-208 號輕型機車1 台【該車前
    於94年8 月19日10時30分許，在高雄市新興區○○○路36號
    前遭竊，價值約新台幣（下同）3,000 元】，得手後供己代
    步騎用，嗣戊○○於同日下午8 時27分許，在高雄市苓雅區
    ○○○街149 之3 號對面，偕同不知情友人乙○○欲共乘上
    開機車離去時，為警當場查獲，並扣得戊○○所有，用以竊
    取前開機車之鑰匙1 支。
二、案經高雄市政府警察局保安警察大隊報告台灣高雄地方法院
    檢察署檢察官偵查後，聲請簡易判決處刑。
    理  由
壹、程序及證據能力部分：
一、按第二審被告經合法傳喚，無正當之理由不到庭者，得不待
    其陳述，逕行判決；簡易判決之第二審程序，亦準用上開規
    定，刑事訴訟法第371 條、第455 條之1 第3 項分別定有明
    文。查被告戊○○於審判期日無正當理由而未到庭，惟該日
    傳票業經合法送達於被告之戶籍地，有送達回證1 紙附卷可
    憑，爰不待其陳述逕行判決。
二、按被告以外之人（包括證人、鑑定人、告訴人、被害人及共
    同被告等）於審判外之陳述雖不符刑事訴訟法第159 條之1
    至之4 等4 條之規定，而經當事人於審判程序同意作為證據
    ，法院審酌該言詞陳述或書面陳述作成時之情況，認為適當
    者，亦得為證據。立法意旨在於傳聞證據未經當事人之反對
    詰問予以核實，原則上先予排除。惟若當事人已放棄反對詰
    問權，於審判程序中表明同意該等傳聞證據可作為證據，基
    於尊重當事人對傳聞證據之處分權，及證據資料愈豐富，愈
    有助於真實發見之理念，且強化言詞辯論主義，使訴訟程序
    得以順暢進行，上開傳聞證據亦均具有證據能力。查證人乙○○曾於警詢中為證述，其性質雖屬傳聞證據，惟其所為警
    詢筆錄之內容，業經被告於審判程序同意作為證據，本院復
    審酌上開筆錄作成時，並無不當取供或人情干擾或壓力之情
    形，因此其於警詢時之證言，自有證據能力。
貳、實體部分：
一、訊據被告戊○○固不否認曾於上揭時、地，騎乘丁○○失竊
    之機車遭警查獲之事實，惟矢口否認有何竊取該車之犯行，
    辯稱：上開機車係友人丙○○出借，伊騎乘該車欲至高雄市
    文化中心幫忙朋友載紙箱，甫騎至高雄市○○街時，即為警
    查獲云云。
二、經查：
  (一)上揭被告竊取被害人丁○○機車之事實，業據被告於警詢及
    偵查中自承：該機車是我在94年8 月21日下午6 時許，在高
    雄市新興區○○○路218 號對面超商騎樓下偷的，用我自己
    準備的機車鑰匙，隨手便將他發動騎走，竊取該車係為作交
    通工具使用等語（見警詢卷第3 頁、偵查卷第8 頁）明確，
    核與證人即被害人丁○○於警詢中證稱其機車遭竊等情節相
    符，復有贓物認領保管單、高雄市政府警察局新興分局車輛
    協尋電腦輸入單、車輛尋獲電腦輸入單、車輛竊盜、車牌失
    竊個別查詢報表、現場蒐證相片4 張等件附卷可稽，並有被
    告所有，用以竊取被害人機車支鑰匙1 支扣案足資佐證。
  (二)被告雖以前情置辯，惟其於警詢及偵查中既已自承有為竊車
    犯行，其上訴意旨復再抗辯該車係友人丙○○出借一節是否
    為真，已值懷疑。被告為佐其抗辯意旨，並稱證人乙○○曾
    目擊丙○○交付機車鑰匙予伊云云，固提供證人丙○○之住
    居資料（高雄市○○○路75之3 號4 樓），聲請本院傳訊丙○○及乙○○到庭，惟經本院依丙○○地址傳訊結果，因查
    無該址存在，而遭退回郵件等情，有郵件退回資料等件附卷
    可參，被告所辯機車係向丙○○借得云云，已難遽採。另證
    人乙○○經傳訊雖未到庭，惟因其於警詢中已證稱：「（問
    ：該機車你是否知道之贓車？戊○○有無告訴你是贓車？）
    答：我不知道該機車是贓車。戊○○沒有告訴我該機車是贓
    車，只告訴我機車是跟朋友借的）」等語，足認乙○○係經
    被告告知，始知悉該機車係其向友人所借，尚無親眼目擊該
    被告友人將機車鑰匙交予被告之情，是乙○○所述亦難資為
    被告有利之認定，且亦無繼續傳訊其到庭之必要。綜上，被
    告前揭所辯顯係卸責之詞，難以採信，本件事證明確，被告
    竊車犯行，洵堪認定。
三、核被告所為，係犯刑法第320 條第1 項之竊盜罪。又被告前
    於92年間，因偽造文書案件，經本院判處有期徒刑3 月確定
    ，於94年6 月10日徒刑執行完畢出監等情，有台灣高等法院
    被告前案記錄表1 紙存卷可參，其於有期徒刑執行完畢後5
    年內，再犯本件有期徒刑以上之罪，為累犯，應依刑法第47
    條規定加重其刑。
四、原審審酌被告不思以正當途徑賺取所得，竟竊取他人財物，
    實屬不該，及其生活狀況、智識程度與所且物品價值約為3,
    000 元等一切情狀，依刑事訴訟法第449 條第1 項前段、第
    3 項，第450 條第1 項，刑法第320 條第1 項、第47條、第
    41條第1 項前段、第38條第1 項第2 款、第3 項，罰金罰鍰
    提高標準條例第1 條前段、第2 條規定，以簡易判決量處被
    告有期徒刑4 月，並諭知易科罰金之折算標準，並認扣案鑰
    匙1 支為被告所有供犯罪所用之物，依法予以宣告沒收。本
    院合議庭認其認事用法均無違誤，量刑亦稱妥適，被告上訴
    意旨否認犯罪云云，為無理由，自應予駁回。
據上論斷，依刑事訴訟法第455 條之1 第1 項、第3 項、第368
條、第371 條，判決如主文。
本案經檢察官甲○○到庭執行職務。
中    華    民    國    95    年    2     月    9     日
                刑事第十二庭  審判長法  官  施柏宏
                                    法  官  林書慧
                                    法  官  黃宗揚
以上正本證明與原本無異。
不得上訴。
中    華    民    國    95    年    2     月    9     日
                                    書記官  王壹理
中華民國刑法第320條
(普通竊盜罪、竊佔罪)
意圖為自己或第三人不法之所有，而竊取他人之動產者，為竊盜罪，處
 5 年以下有期徒刑、拘役或 500 元以下罰金。


司法院資訊處製作；財團法人民間司法改革基金會備份。
